dictionaries/bn_BD/bn_BD.aff
PFX	w	Y 	63
PFX	w	0	0/X		[অআউএও]
PFX	w	ক	 ক/X	ক[^ো]
PFX	w	কো	কু/X	কো
PFX	w	ক্ষ	 ক্ষ/X	ক্ষ[^ো]
PFX	w	ক্ষো	ক্ষু/X	ক্ষো
PFX	w	গ	 গ/X	গ[^ো]
PFX	w	গো	গু/X	গো
PFX	w	খ	 খ/X	খ[^ো]
PFX	w	খো	খু/X	খো
PFX	w	ঘ	 ঘ/X	ঘ[^ো]
PFX	w	ঘো	ঘু/X	ঘো
PFX	w	চ	চ/X	চ[^ো]
PFX	w	চো	চু/X	চো
PFX	w	ছ	 ছ/X	ছ[^ো]
PFX	w	ছো	ছু/X	ছো
PFX	w	জ	 জ/X	জ[^ো]
PFX	w	জো	জু/X	জো
PFX	w	ঝ	 ঝ/X	ঝ[^ো]
PFX	w	ঝো	ঝু/X	ঝো
PFX	w	ট	 ট/X	ট[^ো]
PFX	w	টো	টু/X	টো
PFX	w	ঠ	 ঠ/X	ঠ[^ো]
PFX	w	ঠো	ঠু/X	ঠো
PFX	w	ড	 ড/X	ড[^ো]
PFX	w	ডো	ডু/X	ডো
PFX	w	ড়	 ড়/X	ড়[^ো]
PFX	w	ড়ো	ড়ু/X	ড়ো
PFX	w	ঢ	 ঢ/X	ঢ[^ো]
PFX	w	ঢো	ঢু/X	ঢো
PFX	w	ত	 ত/X	ত[^ো]
PFX	w	তো	তু/X	তো
PFX	w	থ	 থ/X	থ[^ো]
PFX	w	থো	থু/X	থো
PFX	w	দ	 দ/X	দ[^ো]
PFX	w	দো	দু/X	দো
PFX	w	ধ	 ধ/X	ধ[^ো]
PFX	w	ধো	ধু/X	ধো
PFX	w	ন	 ন/X	ন[^ো]
PFX	w	নো	নু/X	নো
PFX	w	প	 প/X	প[^ো]
PFX	w	পো	পু/X	পো
PFX	w	ফ	 ফ/X	ফ[^ো]
PFX	w	ফো	ফু/X	ফো
PFX	w	ব	 ব/X	ব[^ো]
PFX	w	বো	বু/X	বো
PFX	w	ভ	 ভ/X	ভ[^ো]
PFX	w	ভো	ভু/X	ভো
PFX	w	ম	 ম/X	ম[^ো]
PFX	w	মো	মু/X	মো
PFX	w	য	 য/X	য[^ো]
PFX	w	যো	যু/X	যো
PFX	w	র	 র/X	র[^ো]
PFX	w	রো	রু/X	রো
PFX	w	ল	 ল/X	ল[^ো]
PFX	w	লো	লু/X	লো
PFX	w	শ	 শ/X	শ[^ো]
PFX	w	শো	শু/X	শো
PFX	w	ষ	 ষ/X	ষ[^ো]
PFX	w	ষো	ষু/X	ষো
PFX	w	স	 স/X	স[^ো]
PFX	w	সো	সু/X	সো
PFX	w	হ	 হ/X	হ[^ো]
PFX	w	হো	হু/X	হো




PFX	G  Y 	1
PFX	G  চে	চি/X		চে

# -ওয়া verb irregularities 1 (past habitual, future imperative চলিত তুমি)
# Characteristics: নে>নি, খা>খে/খাই (irregular); স>সই
PFX	α	Y 	26
PFX	α	ক	কই/X		ক		different
PFX	α	ক্ষ	 ক্ষ/X		ক্ষ
PFX	α	0	0/X		খ[^া]	different$
PFX	α	খা	 খে/X		খা
PFX	α	গা	গাই/X		গা		different
PFX	α	চা	চাই/X		চা		different
PFX	α	চা	চে/X		চা		difference from 'H'
PFX	α	ছা	 ছে/X		ছা
PFX	α	তা	 তে/X		তা
PFX	α	দে	 দি/X		দে
PFX	α	ধা	 ধে/X		ধা
PFX	α	না	নাই/X		না		different
PFX	α	নে	 নি/X		নে
PFX	α	পা	 পে/X		পা
PFX	α	0	0/X		ব[^া]
PFX	α	ব	বই/X		ব		different
PFX	α	যা	যে/X		যা		different
PFX	α	ভ	 ভ/X		ভ
PFX	α	ম	 ম/X		ম
PFX	α	য	 য/X		য
PFX	α	র	রই/X		র		different
PFX	α	ল	লই/X		ল		different
PFX	α	শ	শ/X		শ
PFX	α	ষ	ষ/X		ষ
PFX	α  	স	সই/X		স		different
PFX	α	হ	 হ/X		হ


# -ওয়া verb irregularities 3 (past simple only)
# - Identical to H vXcept noted difference with 'গে' form
PFX	ε	Y 	26
PFX	ε	ক	কই/X		ক		different
PFX	ε	ক্ষ	 ক্ষ/X		ক্ষ
PFX	ε	0	0/X		খ[^া]	different$
PFX	ε	খা	 খে/X		খা
PFX	ε	গা	গাই/X		গা		different
PFX	ε	চা	চাই/X		চা		different
PFX	ε	ছা	 ছে/X		ছা
PFX	ε	তা	 তে/X		তা
PFX	ε	দে	 দি/X		দে
PFX	ε	ধা	 ধে/X		ধা
PFX	ε	না	নাই/X		না		different
PFX	ε	নে	 নি/X		নে
PFX	ε	পা	 পে/X		পা
PFX	ε	0	0/X		ব[^া]
PFX	ε	ম	 ম/X		ম
PFX	ε	ব	বই/X		ব		different
PFX	ε	যা	গে/X  	যা		difference from 'H'
PFX	ε	ভ	 ভ/X		ভ
PFX	ε	ম	 ম/X		ম
PFX	ε	য	 য/X		য
PFX	ε	র	রই/X		র		different
PFX	ε	ল	লই/X		ল		different
PFX	ε	শ	শ/X		শ
PFX	ε	ষ	ষ/X		ষ
PFX	ε  	স	সই/X		স		different
PFX	ε	হ	 হ/X		হ



# -ওয়া verb irregularities 2 (future & future imperative তুই only)
PFX	I	Y 	15
PFX	I	ক	কই/X		ক		different
PFX	I	ক্ষ	 ক্ষ/X		ক্ষ
PFX	I	0	0/X		খ[^া]	different$
PFX	I	খা	 খা/X		খা
PFX	I	গা	গাই/X		গা		different
PFX	I	চা	চাই/X		চা		different
PFX	I	চা	চা/X		চা		difference from '??'
PFX	I	0	0/X		[তছধমপহভষশযব]
PFX	I	দে	 দি/X		দে
PFX	I	না	নাই/X		না		different
PFX	I	নে	 নি/X		নে
PFX	I	ব	বই/X		ব		different
PFX	I	র	রই/X		র		different
PFX	I	ল	লই/X		ল		different
PFX	I  	স	সই/X		স		different

# -ওয়া verb irregularities 2 (future & future imperative আমি,তুমি,সে,তিনি only)
PFX	γ	Y 	15
PFX	γ	ক	কই/X		ক		different
PFX	γ	ক্ষ	 ক্ষ/X		ক্ষ
PFX	γ	0	0/X		খ[^া]	different$
PFX	γ	খা	 খা/X		খা
PFX	γ	গা	গাই/X		গা		different
PFX	γ	চা	চাই/X		চা		different
PFX	γ	চা	চা/X		চা		difference from '??'
PFX	γ	0	0/X		[তছধমপহভষশযব]
PFX	γ	দে	 দে/X		দে
PFX	γ	না	নাই/X		না		different
PFX	γ	নে	নে/X		নে
PFX	γ	ব	বই/X		ব		different
PFX	γ	র	রই/X		র		different
PFX	γ	ল	লই/X		ল		different
PFX	γ  	স	সই/X		স		different


# -ওয়া verb irregularities 2 (used only for চলিত genetive verbal noun of -াওয়া verbs)
PFX	δ  Y	13
PFX	δ  চা	চাই/X		চা
PFX	δ  চা	চা/X		চা	difference from 'H' & 'T'
PFX	δ  গা	গাই/X		গা
PFX	δ  না	নাই/X		না
PFX	δ  0	0/X		খ[^া]$
PFX	δ  খা	খা/X		খা	difference from 'I'
PFX	δ  যা	যা/X		যা
PFX	δ  ক	ক/X		ক
PFX	δ  ব	ব/X		ব
PFX	δ  র	র/X		র
PFX	δ  স	স/X		স
PFX	δ  ল	ল/X		ল
PFX	δ  0	0/X		[^চগনখষকবরসল]


# -ওয়া verb forms for present simple, to cover হোস/হোন and নিস, খাস
PFX	W  Y	21
PFX	W  ক	কো/X		ক
PFX	W  ক্ষ	ক্ষো/X		ক্ষ
PFX	W  খ	খো/X		খ[^া]$
PFX	W  খা	খা/X		খা
PFX	W  গা	গা/X		গা
PFX	W  চা	চা/X		চা
PFX	W  ছা	ছা/X		ছা
PFX	W  তা	তা/X		তা
PFX	W  দে	দি/X		দে
PFX	W  ধা	ধা/X		ধা
PFX	W  না	না/X		না
PFX	W  নে	নি/X		নে
PFX	W  পা	পা/X		পা
PFX	W  ব	বো/X		ব[^া]$
PFX	W  বা	বা/X		বা
PFX	W  ম	মো/X		ম
PFX	W  যা	যা/X		যা
PFX	W  র	রো/X		র
PFX	W  ল	লো/X		ল
PFX	W  স	সো/X		স
PFX	W  হ	হো/X		হ

# -ওয়া verb present simple তুমি and present perfect negative তুমি

PFX	θ  Y	2
PFX	θ	0	0/X		[^দে]
PFX	θ	দে	দা/X		দে




# Class 4 -াওয়া verbs with vXtra past continuous class forms
# namely চাওয়া, গাওয়া, নাওয়া  - (refer to HRT p154)
PFX	U  Y	3
PFX	U  চা	চা/X		চা
PFX	U  গা	গা/X		গা
PFX	U  না	না/X		না




# For -াওয়া verbs past continuous tense, to distinguish "খাচ্ছিলাম" type and "রইছিলাম" type
# This has all the relevant -াওয়া verb starting letters

PFX	ζ  Y	16
PFX	ζ  খ	খ/X		খ[^া]$
PFX	ζ  খা	খা/X		খা
PFX	ζ  গা	গা/X		গা
PFX	ζ  চা	চা/X		চা
PFX	ζ  ছা	ছা/X		ছা
PFX	ζ  তা	তা/X		তা
PFX	ζ  দে	দি/X		দে
PFX	ζ  ধা	ধা/X		ধা
PFX	ζ  না	না/X		না
PFX	ζ  নে	নি/X		নে
PFX	ζ  পা	পা/X		পা
PFX	ζ  বা	বা/X		বা
PFX	ζ  যা	যা/X		যা
PFX	ζ  হ	হ/X		হ
PFX	ζ  ম	ম/X		ম
PFX	ζ  ক্ষ	ক্ষ/X		ক্ষ

# For -াওয়া verbs past continuous tense, to distinguish "খাচ্ছিলাম" type and "রইছিলাম" type
# specifically for কওয়া, বওয়া, রওয়া, লওয়া, সওয়া (that's complete)
PFX	η  Y	5
PFX	η  ক	ক/X		ক
PFX	η  ব	ব/X		ব[^া]$
PFX	η  র	র/X		র
PFX	η  ল	ল/X		ল
PFX	η  স	স/X		স

# For -ওয়া verbs future imperative cholit tumi form
# specifically for কোয়ো হোয়ো ...
PFX	j  Y	9
PFX	j  খ	খো/X		খ[^া] $
PFX	j  হ	হো/X		হ
PFX	j  ম	মো/X		ম
PFX	j  ক্ষ	ক্ষো/X		ক্ষ
PFX	j  ক	কো/X		ক
PFX	j  ব	বো/X		ব[^া]$
PFX	j  র	রো/X		র
PFX	j  ল	লো/X		ল
PFX	j  স	সো/X		স

# For -ওয়া verbs future imperative cholit tumi form
# for vXample খেও, গেও, পেও, নিও...
PFX	k  Y	12
PFX	k  খা	খে/X		খা
PFX	k  গা	গে/X		গা
PFX	k  চা	চে/X		চা
PFX	k  ছা	ছে/X		ছা
PFX	k  তা	তে/X		তা
PFX	k  দে	দি/X		দে
PFX	k  ধা	ধে/X		ধা
PFX	k  না	নে/X		না
PFX	k  নে	নি/X		নে
PFX	k  পা	পে/X		পা
PFX	k  বা	বে/X		বা
PFX	k  যা	যে/X		যা


# Irregular verb pattern for চাওয়া, গাওয়া, নাওয়া ... যাওয়া
PFX	β	Y	31
PFX	β	ক	কই/X		ক
PFX	β	ক্ষ	ক্ষই/X		ক্ষ
PFX	β	খ	খই/X		খ
PFX	β	খা	খাই/X		খা
PFX	β	খা	খাই/X		খা
PFX	β	গা	গাহি/X  	গা		different
PFX	β	চা	চাহি/X  	চা		different
PFX	β	ছা	ছাই/X		ছা
PFX	β	তা	তাই/X		তা
PFX	β	দে	দেই/X		দে
PFX	β	ধা	ধাই/X		ধা
PFX	β	না	নাহি/X  	না		different
PFX	β	নে	নি/X  	নে		different
PFX	β	পা	পাই/X		পা
PFX	β	ব	বহি/X  	ব[^া]	different
PFX	β	বা	বাই/X		বা
PFX	β	ম	মই/X		ম
PFX	β	যা	গি/X   	যা		different
PFX	β	র	রহি/X  	র		different
PFX	β	ল	লই/X		ল
PFX	β	স	সই/X		স
PFX	β	হ	হই/X		হ
PFX	β	ভ	ভই/X		ভ
PFX	β	ম	মই/X		ম
PFX	β	যা	যাই/X		যা
PFX	β	র	রই/X		র
PFX	β	ল	লই/X		ল
PFX	β	শ	শই/X		শ
PFX	β	ষ	ষই/X		ষ
PFX	β	স	সই/X		স
PFX	β	হ	হই/X		হ




# Irregular verb pattern for যাওয়া > গিয়া in perfect tenses
PFX	S	Y	1
PFX	S	যা	গে/X  যা


# Additional irregular verb pattern for চাওয়া, গাওয়া, নাওয়া
SFX	Z	Y	2
SFX	Z	0	ই	0
SFX	Z	0	ও	0


SFX	ধ Y 1
SFX	ধ 0 জীবী/h  .

SFX	ব Y 1
SFX	ব 0 কারী/h  .

SFX	ভ Y 1
SFX	ভ 0 ওয়ালা/h  .

SFX	দ Y 1
SFX	দ 0 ী  .

SFX	ণ Y 1
SFX	ণ 0 শীল/h  .

SFX	ন Y 1
SFX	ন 0 পূর্ণ  .

SFX	থ Y 1
SFX	থ 0 ময়  .

SFX	ত Y 1
SFX	ত 0 ভাবে/i  .

SFX	ঢ Y 1
SFX	ঢ 0 বিষয়ক  .

SFX	ড Y 1
SFX	ড 0 প্রাপ্ত  .

SFX	ঠ Y 1
SFX	ঠ 0 সম্পন্ন  .

SFX	ট Y 1
SFX	ট 0 সংক্রান্ত  .

SFX	ঙ Y 1
SFX	ঙ 0 সংশ্লিষ্ট  .

SFX	ঝ Y 1
SFX	ঝ 0 সংলগ্ন  .

SFX	জ Y 1
SFX	জ 0 পূর্ণ  .

SFX	চ Y 1
SFX	চ 0 হীন  .

SFX	ছ Y 1
SFX	ছ 0 বিহীন  .

SFX	ক Y 1
SFX	ক 0 সহ  .

SFX	খ Y 1
SFX	খ 0 সহকারে  .

SFX	গ Y 1
SFX	গ 0 বহ  .

SFX	ঘ Y 1
SFX	ঘ 0 বাহী  .

PFX	অ Y 1
PFX	অ 0 অ  .

SFX	র Y 1
SFX	র 0 রত  .

SFX	ভ Y 1
SFX	ভ 0 নির্ভর  .

SFX	শ Y 2
SFX	শ 0 বাদ  .
SFX	শ 0 বাদী/h  .
